【裁判字號】    90,易,3386
【裁判日期】    901219
【裁判案由】    傷害
【裁判全文】
臺灣臺中地方法院刑事判決                          九十年度易字第三三八六號
    公  訴  人  台灣台中地方法院檢察署檢察官
    被      告  乙○○
                甲○○
右列被告等因傷害案件，經檢察官提起公訴（九十年度偵字第一七二二八號），本院
判決如左：
    主  文
乙○○、甲○○傷害人之身體，乙○○處拘役肆拾日，甲○○處拘役貳拾日，如易科
罰金，均以佰元折算壹日。
    事  實
一、乙○○在台中縣太平市○○街七五巷十四號租屋處開設「玉玄宮」神壇，甲○○
    之妻黃淑惠為玉玄宮之信徒，緣於甲○○懷疑其妻黃淑惠與乙○○間有曖昧關係
     ，早已心生不滿，於民國（下同）九十年四月三日二十三時三十分許，在台中
    市○○路某清粥小菜餐廳前，甲○○見乙○○與其妻黃淑惠夜深猶在該處，心生
    憤怒，遂基於普通傷害之犯意，持路旁之掃把毆打乙○○，致乙○○受有左小腿
    擦傷合併瘀血（10×20公分）、右小腿皮下瘀血（2×3公分）之傷害。
二、甲○○於九十年五月九日十五時三十分許，至玉玄宮找黃淑惠未果，欲離去之際
    ，為乙○○所撞見，緣於乙○○前曾遭甲○○毆打，乙○○竟心生不滿，遂基於
    普通傷害之犯意，持棒球棒（無從證明是否為其所有）毆打甲○○，致甲○○受
    有左尺骨骨折之傷害。
三、案經徐景廷訴請及乙○○訴由台中縣警察局霧峰分局報請臺灣臺中地方法院檢察
    署檢察官偵查起訴。
    理  由
一、訊據被告甲○○、乙○○對於右揭時地毆打對方均坦承不諱，惟被告乙○○辯稱
    ：其係以徒手毆打甲○○而非持棒球棒云云。經查：（一）、右揭事實欄一之事
    實，業據被告甲○○於本院審理時供承不諱，核與告訴人（兼被告）乙○○指述
    被害情節相符，而且告訴人乙○○亦因此而受有左小腿擦傷合併瘀血（10×20公
    分）、右小腿皮下瘀血（2×3公分）之傷害，有楊外科婦產科診所之診斷證明書
    一份在卷可按。雖告訴人乙○○指述係遭被告甲○○以鐵棒毆打云云，惟果被告
    甲○○係以鐵棒毆打乙○○，則一旦告訴人乙○○被毆擊中以鐵棒之堅硬必然會
    傷及骨頭，不可能只是造成擦傷及血下瘀血而已，再參以掃把其把手為棍棒之結
    構，被擊中會有瘀血之情形，核與告訴人乙○○受傷情形相符，足徵告訴人指述
    其傷遭鐵棒毆打所致，核與事證不符，自不足採信。是以，被告甲○○於本院中
    之自白核與事實相符，應堪採信。（二）右揭事實欄二之事實，業據告訴人甲○
    ○指述甚詳，而告訴人甲○○因此而受有左尺骨骨折之傷害，亦有澄清醫院診斷
    證明書一份在可按，又苟被告乙○○若僅係徒手毆打告訴人甲○○，應僅有瘀血
    情之形，當不致達骨折之程度，可徵告訴人甲○○之指述可信，被告乙○○所辯
    顯係避重就輕之詞，不足採信。綜上所述，本件事證明確，被告等二人之犯行，
    均堪以認定。
二、核被告甲○○、乙○○所為，均係犯刑法第二百七十七條第一項之傷害罪。爰審
    酌被告乙○○於深夜仍與告訴人甲○○之妻在一起，本即易招人物議，不但不思
    主動與告訴人甲○○詳為解釋，反而於遭攻擊後，反思以暴力之方式加以攻擊，
    全然不知自我檢討；而被告甲○○只因懷疑即率行採行暴力之方法解決，亦屬不
    當，及其等二人之所使用之傷害方法、受傷程度，及犯後態度等一切情狀，各量
    處如主文所示之刑，並均諭知易科罰金之折算標準。至於被告乙○○持以毆打甲
    ○○之棒球棒，無從證明為其所有，依法爰不為沒收之諭知，併此敘明。
據上論斷，應依刑事訴訟法第二百九十九條第一項前段，刑法第二百七十七條第一項
、第四十一條第一項前段、罰金罰鍰提高標準條例第一條前段、第二條，判決如主文
。
中       華        民        國     九十     年    十二    月    十九   日
                                    臺灣臺中地方法院刑事第一庭
                                          法  官    吳  進  發
右正本證明與原本無異。
如不服本判決，應於判決送達後十日內向本院提出上訴狀，上訴於臺灣高等法院臺中
分院( 須附繕本 )。
                                          書記官
中       華        民        國     九十     年    十二    月    十九   日
附錄論罪法條：
刑法第二百七十七條第一項
傷害人之身體或健康者，處三年以下有期徒刑、拘役或一千元以下罰金。


司法院資訊處製作；財團法人民間司法改革基金會備份。
